# 求助版主？

提问人：owenyang 时间：2015-12-06 10:55:13
版主，我有个疑问，你的水平怎么提高的？看群里大家都问你，而且问的问题难度都很大，你都能给大家满意的答复。我想知道怎么才能达到你的水平呢？

回答人：chenyiwei
以前我也回复过网友的类似问题，给你个回复链接，供参考：http://bbs.esnai.com/forum.php?m ... 759&pid=5557138。

提问人：623336408 时间：2015-12-07 08:42:04
陈版是审计准则委员会成员

回答人：chenyiwei
不是，只是起草组成员而已。